臺灣彰化地方法院北斗簡易庭小額民事判決
111年度斗小字第37號
原      告  玉山商業銀行股份有限公司
                    設臺北市○○區○○○路0段000號及000                        號
法定代理人  黃男州
訴訟代理人  孫宏譯
被      告  陳淑華

上列當事人間請求清償債務事件，本院於民國111年2月22日言詞
辯論終結，茲判決如下：
    主    文
被告應給付原告新臺幣捌萬肆仟壹佰柒拾元，及其中新臺幣肆萬
玖仟柒佰捌拾陸元，自民國一一○年十一月十五日起至清償日止
，按週年利率百分之十五計算之利息。
原告其餘之訴駁回。
訴訟費用新臺幣壹仟元由被告負擔。
本判決原告勝訴部分得假執行；但被告如以新臺幣捌萬肆仟壹佰
柒拾元為原告預供擔保，得免為假執行。
    理由要領
一、原告主張：
(一)被告於民國93年11月5日與原告簽訂信用卡使用契約，約定
    被告得持卡於特約商店記帳消費，或依本行及辦理預借現金
    之機構有關規定及程序辦理預借現金交易，並須於當(次)月
    之繳款截止日前向原告清償，逾期應自結帳日止次日按年息
    15%計算之利息，並依帳單週期收取違約金，惟每次連續收
    取期數最高以三期為限，違約金之計算方式，當期(月)繳款
    發生延滯時，計付違約金新臺幣(下同)300元；連續2個月發
    生繳款延滯時，第2個月計付違約金400元，連續3個月發生
    繳款延滯時，第3個月計付違約金500元。詎被告自申請信用
    卡使用至107年12月24日止，共消費簽帳47,786元未給付。
(二)被告未依約還款，迄今積欠84,170元，及其中49,786元，自
    110年11月15日起至清償日止，按年息5%計算之利息，並應
    給付違約金300元；連續2個月發生繳款延滯時，第2個月計
    付違約金400元，連續3個月發生繳款延滯時，第3個月計付
    違約金500元之違約金。
(三)爰依信用卡契約、民法消費借貸法律關係提起本件訴訟。並
    聲明：被告應給付原告84,170元，及其中49,786元，及自11
    0年11月15日起至清償日止，按週年利率15%計算之利息；暨
    自當期(月)繳款發生延滯時，計付違約金300元，連續2個月
    發生繳款延滯時，第2個月計付違約金400元，連續3個月發
    生繳款延滯時，第3個月計付違約金500元，每次連續收取期
    數最高以三期為限。
二、被告則以：被告對於積欠原告信用卡債務並不爭執，但現在
    無力清償。
三、本院之判斷：
(一)原告主張前開事實，業據提出與其所述相符信用卡申請書、
    應收帳務明細表、約定條款影本等件為證，且為被告所不爭
    執，應堪認原告主張之事實為真正，是原告依照信用卡契約
    及債權讓與等法律關係，請求被告給付如主文第1項所示之
    本金、利息，為有理由，應予准許。
(二)惟約定之違約金額過高者，法院得減至相當之數額，民法第
    252條定有明文。本件原告請求被告應給付如主文第1項所示
    之本金及利息，並自111年11月15日起至清償日止，按月加
    計違約金自當期(月)繳款發生延滯時，計付違約金300元，
    連續2個月發生繳款延滯時，第2個月計付違約金400元，連
    續3個月發生繳款延滯時，第3個月計付違約金500元，每次
    連續收取期數最高以三期之違約金部分，本院審酌原告因被
    告遲延清償借款，除受有利息損失外，尚難認有其他損害，
    且原告並未證明除利息損失外更有何損失，又參酌國內貨幣
    市場利率已大幅調降，依原告向被告收取利息之利率，足以
    獲得相當之經濟利益，若再課予被告上開違約金給付義務，
    殊非公允，故本院認為原告請求之違約金，不應准許，始為
    公平適當。
四、綜上所述，原告依信用卡契約、民法消費借貸之法律關係，
    請求被告給付如主文第1項所示之本金、利息為有理由，應
    予准許；逾此範圍之請求，為無理由，應予駁回。另按各當
    事人一部勝訴、一部敗訴者，其訴訟費用，由法院酌量情形
    ，命兩造以比例分擔或命一造負擔，或命兩造各自負擔其支
    出之訴訟費用，民事訴訟法第79條定有明文。本件原告之訴
    一部為有理由、一部無理由，本院審酌原告敗訴部分係有關
    於違約金過高部分，認第一審訴訟費用全數由被告負擔為適
    當。經查本件訴訟費用為原告繳納的第一審裁判費1,000元
    ，因此，本院一併確定被告應該負擔的訴訟費用額為1,000
    元。
五、本件原告勝訴部分，係依小額程序所為被告敗訴之判決，依
    民事訴訟法第436條之20規定，應依職權宣告假執行，並依
    同法第436條之23準用第436條第2項，適用同法第392條第2
    項規定，依職權宣告被告如以84,170元為原告預供擔保，得
    免為假執行。
六、訴訟費用負擔之依據：民事訴訟法第79條。
中    華    民    國    111   年     2    月    25    日
                  北斗簡易庭  法  官  丁兆嘉
以上正本係照原本作成。
如對本判決不服，須以判決違背法令提起上訴，並應於送達後20
日內，向本庭（彰化縣○○市○○○道0段0號）提出上訴狀並表
明上訴理由（須附繕本）。
中    華    民    國    111   年     2    月    25    日
                      　　    書記官　蔡政軒